高雄高等行政法院裁定　　　　　　　　　　　　　　　九十三年度訴字第三三０號
　　原　　　告　甲○○
　　被　　　告　台灣嘉義地方法院檢察署
　　代　表　人　乙○○　檢察長
右當事人間因國家賠償事件，原告提起本件訴訟。本院裁定如左：
    主  文
原告之訴駁回。
訴訟費用由原告負擔。
    理  由
一、按原告之訴，有訴訟事件不屬於行政法院之權限者，應以裁定駁回之，行政訴訟
    法第一百零七條第一項第一款定有明文。次按「公務員於執行職務行使公權力時
    ，因故意或過失不法侵害人民自由或權利者，國家應負損害賠償責任。」、「損
    害賠償之訴，除依本法規定外，適用民事訴訟法之規定。」則分別為國家賠償法
    第二條第二項前段及第十二條所明定。又人民主張因公務員違法失職之行為致受
    損害時，雖得依法向國家請求損害賠償，惟依我國目前之法制，請求國家賠償係
    採行雙軌制，除於合法提起行政訴訟時得合併請求損害賠償外（參照行政訴訟法
    第七條），不得單獨向行政法院提起國家賠償訴訟，應依同法第十條、第十一條
    第一項前段之規定，向普通法院提起損害賠償之訴，循民事訴訟途徑尋求救濟。
二、本件原告起訴意旨略稱：其因申請祭祀公業侯吝派下員之人數不符，訴外人侯漢
    陽即向台灣嘉義地方法院起訴，法院乃命嘉義縣六腳鄉公所職員侯惠昭調查該祭
    祀公業所有坐落嘉義縣六腳鄉○○○段一九五地號土地之使用人，因該土地使用
    人共有二十七人，而侯惠昭只陳報九人，原告乃對侯惠昭提起偽造文書之告訴，
    該刑事案件於民國（下同）九十一年間經被告所屬檢察官偵查終結，為不起訴處
    分，因原告發現上開土地使用人，其中四人知情之新事實、新證據，再聲請被告
    續行偵查，結果被告函復原告認定其所提出者，非屬新事實、新證據而結案，則
    因被告錯誤掩護侯惠昭，過失違法結案，致原告失去向嘉義縣六腳鄉公所請求國
    家賠償之權利，應由被告負責賠償，爰訴請被告應給付原告新台幣三億四千五百
    六十萬元及自九十二年六月十八日起至清償日止，按年息百分之五計算利息云云
    。
三、查，本件原告起訴之意旨，係依據國家賠償法規定請求被告賠償其損害，且原告
    僅訴請被告給付損害賠償，並未就其他公法爭議事項合併提起行政訴訟，揆諸首
    開法律規定及說明，自不得單獨提起本件損害賠償之訴，而應依國家賠償法規定
    ，先與被告協議賠償，若被告拒絕賠償或不為協議或協議不成立，再向普通法院
    提起訴訟，以資救濟。從而，本件訴訟非屬本院之權限，原告向本院提起本件訴
    訟，於法不合，應以裁定駁回之。
四、依行政訴訟法第一百零七條第一項第一款、第一百零四條、民事訴訟法第九十五
    條、第七十八條，裁定如主文。
中　　　華　　　民　　　國    九十三　　年　  　六　　　月　　　十　　　日
                              高雄高等行政法院第一庭
                                          審判長法官　  陳光秀
                                          法      官　  楊惠欽
                                          法      官　  李協明
右為正本係照原本作成。
如不服本裁定，應於裁定送達後十日內以書狀敘明理由，經本院向最高行政法院提出
抗告（須按對造人數附具繕本）；並應預繳送達用掛號郵票六份（每份三十四元）。
中　　　華　　　民　　　國    九十三　　年　  　六　　　月　　　十　　　日
                                          法院書記官    周良駿
